Minutes et répertoires du notaire Abraham SILLY, 6 novembre 1781 - 25 octobre 1804 (étude IX)
Archives nationales
- Répertoire(s) de Abraham SILLY, 6 novembre 1781 - 1805; MC/RE/IX/9 - MC/RE/IX/14
  - Répertoire. 1781, 6 novembre - 1787, 6 novembre 1781 - 1787; MC/RE/IX/9
    - Notoriété justifiant des héritiers de Margueritte Moisson veuve de Nicolas Postolle, 27 mars 1784
      notoriété; Moisson, Margueritte; Postolle, Nicolas
    - Inventaire après décès de Jean Charles Morin, 2 avril 1784
      inventaire après décès; Morin, Jean-Charles
    - Contrat de mariage entre Pierre Charles François L'Asnier Dumontel et Marie Angélique Bernier, 12 avril 1784
      contrat de mariage; L'Asnier Dumontel, Pierre-Charles-François; Bernier, Marie-Angélique
    - Contrat de mariage entre Alexandre Gauthier et Marie Véronique Frontille, 17 avril 1784
      contrat de mariage; Gauthier, Alexandre; Frontille, Marie-Véronique
    - Inventaire après décès de la demoiselle Françoise Angelot femme Breton, 30 avril 1784
      inventaire après décès; Angelot, Françoise; Breton (femme)
    - Acte de célébration de mariage déposé entre Monsieur le prince et Madame la princesse de Roche, 3 mai 1784
      acte d'état civil; dépôt de pièces; Roche (monsieur le prince de)
    - Notoriété concernant Marie Catherine Comarly femme de François Marie d'Antan, 4 mai 1784
      notoriété; Comarly, Marie-Catherine; Antan, François-Marie d'
    - Contrat de mariage entre Nicolas Prin et Catherine Hélène Caron, 6 mai 1784
      contrat de mariage; Prin, Nicolas; Caron, Catherine-Hélène
    - Inventaire après décès du sieur Jean Baptiste Moribel, 6 mai 1784
      inventaire après décès; Moribel, Jean-Baptiste
    - Contrat de mariage entre Alexandre Bernard François de Roselin chevalier de Fougerolles et Marie Modeste Deschamps de Charmelieu, 10 mai 1784
      contrat de mariage; Roselin, Alexandre-Bernard-François de (chevalier de Fougerolles); Deschamps de Charmelieu, Marie-Modeste de
    - Contrat de mariage entre Nicolas Pierre Etienne comte de Bragelogne et Anne Geneviève Marie Davigneau, 12 mai 1784
      contrat de mariage; Bragelogne, Nicolas-Pierre-Etienne (comte de); Davigneau, Anne-Geneviève-Marie
    - Inventaire après décès de Claude Lesage, 15 mai 1784
      inventaire après décès; Lesage, Claude
    - Inventaire après décès de Monsieur Claude de Sameton, 19 mai 1784
      inventaire après décès; Sameton, Claude de
    - Notoriété justifiant des héritiers de François Philippe Labot de Rochetonne, 20 mai 1784
      notoriété; Labot de Rochetonne, François-Philippe
    - Contrat de mariage entre Etienne Malherbe et Suzanne de Beaupin, veuve de Louis Antoine Pelissier, 21 mai 1784
      contrat de mariage; Malherbe, Etienne; Beaupin, Suzanne de; Pelissier, Louis-Antoine
    - Contrat de mariage entre Jacques Charles Plisson et la demoiselle Rosalie Vilenne, 21 mai 1784
      contrat de mariage; Plisson, Jacques-Charles; Vilenne, Rosalie
    - Dépôt du baptistaire de Charles Auguste de La Salle, 21 mai 1784
      acte d'état civil; dépôt de pièces; La Salle, Charles-Auguste de
    - Notoriété en rectification des noms de Jean Louis Girault, 24 mai 1784
      notoriété; Girault, Jean-Louis
    - Notoriété concernant les héritiers Brocot et en rectification des nomps de Delajeunière, 25 mai 1784
      notoriété; Brocot (héritiers); Delajeuniere
    - Inventaire après décès du sieur Jacques Maitre, 27 mai 1784
      inventaire après décès; Maitre, Jacques
    - Notoriété concernant les légataires de Madame la comtesse de Feuquières, 28 mai 1784
      notoriété; Feuquieres (madame la comtesse de)
    - Notoriété après le décès de Claude de Saincton, de Magdeleine Angélique Gire Deschamps (son épouse) et de Charles Antoine de Saincton, 29 mai 1784
      notoriété; Saincton, Claude de; Gire Deschamps, Magdeleine-Angélique; Saincton, Charles-Antoine de
    - Contrat de mariage entre Jean Jacques Hardouin et Reine Julie Declé, 31 mai 1784
      contrat de mariage; Hardouin, Jean-Jacques; Decle, Reine-Julie
    - Inventaire après décès de Marie Catherine Françoise Bunodiere, femme de Joseph Leclerc, 3 juin 1784
      inventaire après décès; Bunodiere, Marie-Catherine-Françoise; Leclerc, Joseph
    - Contrat de mariage entre Henry Dugy et Marie Margueritte Quehon, 4 juin 1784
      contrat de mariage; Dugy, Henry; Quehon, Marie-Margueritte
    - Inventaire après décès de Marie Françoise Desprez, femme de Nicolas François Payot, 5 juin 1784
      inventaire après décès; Desprez, Marie-Françoise; Payot, Nicolas-François (femme)
    - Inventaire après décès de Nicolas Reiff, 9 juin 1784
      inventaire après décès; Reiff, Nicolas
    - Contrat de mariage entre Jullien Normand et Marie Retif, 9 juin 1784
      contrat de mariage; Normand, Jullien; Retif, Marie
    - Dépôt des mortuaires de Pierre Albert Cadicq et d' Elisabeth de Courchamp, sa femme, 9 juin 1784
      acte d'état civil; dépôt de pièces; Cadicq, Pierre-Albert; Courchamp, Elisabeth de
    - Contrat de mariage entre Jean Baptiste de Bonnet et Jeanne Duchaussoy, 14 juin 1784
      contrat de mariage; Bonnet, Jean-Baptiste de; Duchaussoy, Jeanne
    - Inventaire après décès du sieur André Beranger, 18 juin 1784
      inventaire après décès; Beranger, André
    - Inventaire après décès, inventaire après décès déposé de Martin L'Aisné, 18 juin 1784
      inventaire après décès; inventaire après décès; dépôt de pièces; L'Aisne, Martin
    - Contrat de mariage entre Jean François Marie Talon et Marie Louise Nicolle Vaudin veuve de François Hany, 20 juin 1784
      contrat de mariage; Talon, Jean-François-Marie; Vaudin, Marie-Louise-Nicolle; Hany, François (veuve)
    - Contrat de mariage entre Jean Jullien, c omte de Tiercelin et Venerande Louise Benard, 21 juin 1784
      contrat de mariage; Tiercelin, Jean-Julien (comte de); Benard, Louise
    - Contrat de mariage entre Jean Roger et Marie Edmée Lefort, 24 juin 1784
      contrat de mariage; Roger, Jean; Lefort, Marie-Edmée
    - Contrat de mariage entre Jean Baptiste Caquelard et Marie Margueritte Marie, 24 juin 1784
      contrat de mariage; Caquelard, Jean-Baptiste; Marie, Marie-Margueritte
    - Contrat de mariage entre Jean Fhedinger et Margueritte Gillot, 26 juin 1784
      contrat de mariage; Fhedinger, Jean; Gillot, Margueritte
    - Inventaire après décès de François Deschamps, 28 juin 1784
      inventaire après décès; Deschamps, François
    - Contrat de mariage entre Jacques Cordas et Marie Agnès Valette, 1er juillet 1784
      contrat de mariage; Cordas, Jacques; Valette, Marie-Agnès
    - Contrat de mariage entre Pierre Coussaud et Denise Orange, 22 juillet 1784
      contrat de mariage; Coussaud, Pierre; Orange, Denise
    - Contrat de mariage entre Dieudonné Leclerc et Marie Elisabeth Varin, 23 juillet 1784
      contrat de mariage; Leclerc Dieudonné; Varin, Marie-Elisabeth
    - Contrat de mariage entre Philippe Auguste Alexandre et Justine Félicité Faumont, 27 juillet 1784
      contrat de mariage; Alexandre, Philippe-Auguste; Aumont, Justine-Félicité
    - Contrat de mariage entre Jean Baptiste Chamoin et la demoiselle Marie Catherine Lacaille, veuve Charpentier, 28 juillet 1784
      contrat de mariage; Chamoin, Jean-Baptiste; Lacaille, Marie-Catherine; Charpentier (veuve)
    - Contrat de mariage entre Pierre Maulvault et Marie Magdeleine Barrois, veuve de Jean Baptiste Fourncant, 28 juillet 1784
      contrat de mariage; Maulvault, Pierre; Barrois, Marie-Magdeleine; Fourncant Jean Baptiste
    - Notoriété concernant Marie Catherine Françoise Henry, veuve en 1ères noces de Giraud, en 2èmes noces de Hancel,en 3èmes noces de Bonnard, 29 juillet 1784
      notoriété; Henry, Marie-Catherine-Françoise; Giraud (veuve); Houel (veuve); Bonnard (veuve)
    - Inventaire après décès de Michelle Ouvrard de La Bazillière, veuve de Jean Mercur de Montvillier, 30 juillet 1784
      inventaire après décès; Ouvrard de La Brazilliere, Michelle; Mercur de Montvillier, Jean
    - Contrat de mariage entre Cantien Le Sage et Louise Geneviève Benard, 1er août 1784
      contrat de mariage; Le Sage, Cantien; Benard, Louise-Geneviève
    - Contrat de mariage entre Jean Jouard et Marie Charlotte de La Cour, 2 août 1784
      contrat de mariage; Jouard, Jean; La Cour, Marie-Charlotte de
    - Inventaire après décès des sieur et dame de L'Offre, 3 août 1784
      inventaire après décès; L'Offre (sieur de); L'Offre (dame de)
    - Inventaire après décès de Anne Dimay, femme de Jean Mollins, 4 août 1784
      inventaire après décès; Dimay, Anne; Molins, Jean
    - Notoriété après le décès d'Etienne Desgranges, 10 août 1784
      notoriété; Desgrandes, Etienne
    - Contrat de mariage entre Laurent Blaise et la demoiselle Anne Bernard Pitois, 12 août 1784
      contrat de mariage; Blaise, Laurent; Pitois, Anne-Bernard
    - Dépôt de notoriété après le décès d'André Julles Mercier de Solvain, 12 août 1784
      notoriété; dépôt de pièces; Mercier de Solvain, André-Julles
    - Contrat de mariage entre Joachim Gabriel Tavernier et Marie Françoise Fortunati, 21 août 1784
      contrat de mariage; Tavernier, Joachim-Gabriel; Fortunati, Marie-Françoise
    - Dépôt de mortuaire de Marie Millet veuve Desgranges, 26 août 1784
      acte d'état civil; dépôt de pièces; Millet, Marie; Desgranges (veuve)
    - Contrat de mariage entre François Delafontaine et Marie Anne Martin, 28 août 1784
      contrat de mariage; Delafontaine, François; Martin, Marie-Anne
    - Notoriété après le décès de Denise Catherine Sophie Jacquotot, 30 août 1784
      notoriété; Jacquotot, Denise-Catherine-Sophie
    - Dépôt du baptistaire de Bonnaventure Ange de Monthiers, 4 septembre 1784
      acte d'état civil; dépôt de pièces; Monthiers, Bonnaventure-Ange de
    - Contrat de mariage entre Simon Verdier et Angélique Margueritte Simon, 6 septembre 1784
      contrat de mariage; Verdier, Simon; Simon, Angélique-Margueritte
    - Notoriété après le décès de sieur Valette de Bosredon, 7 septembre 1784
      notoriété; Valette de Boeredon (sieur)
    - Testament du sieur Jean Antoine Pichoz, 9 septembre 1784
      testament; dépôt de pièces; Pichoz, Jean-Antoine
    - Contrat de mariage déposé entre Pierre Seigneur et Angélique Marie Anne Desaincton (Sur le répertoire le patronyme de l'épouse figure en premier), 11 septembre 1784
      contrat de mariage; dépôt de pièces; Seigneur, Pierre; Desaincton, Angélique-Marie-Anne
    - Dépôt du baptistaire de la demoiselle de Fouquet, 11 septembre 1784
      acte d'état civil; dépôt de pièces; Fouquet (demoiselle de)
    - Inventaire après décès du sieur Henry Pelart, 15 septembre 1784
      inventaire après décès; Pelart, Henry
    - Inventaire après décès de Claudine Charlotte Frelnoy femme de Jacques Noël Lemaitre, 15 septembre 1784
      inventaire après décès; Frelnoy, Claudine- Charlotte; Lemaitre, Jacques-Noël
    - Notoriété en rectification des noms de la demoiselle Jeanne Margueritte Dubois, 17 septembre 1784
      notoriété; Dubois, Jeanne-Margueritte
    - Notoriété en rectification des noms de Jean Louis Pajot et d'Etienne Marie Claude Perrou, 18 septembre 1784
      notoriété; Pajot, Jean-Louis; Perrou, Etienne-Marie-Claude
    - Inventaire après décès de sieur Hillaire Labbé, 24 septembre 1784
      inventaire après décès; Labbe, Hillaire
    - Dépôt du certificat de vie de Gérome Pierre Louis de Grandidier, 25 septembre 1784
      notoriété; dépôt de pièces; Grandidier, Gérome-Pierre-Louis de
    - Contrat de mariage entre Michel d'Ossouville et Marie Françoise Ruaux, 25 septembre 1784
      contrat de mariage; Ossouville, Michel de; Ruaux, Marie-Françoise
    - Contrat de mariageentre François Louis Jullien et Marie Thérèze Gicquel, 4 octobre 1784
      contrat de mariage; Jullien, François-Louis; Gicquel, Marie-Thérèze
    - Inventaire après décès de Margueritte L'Evêque, femme de Charles Raymon Grandchet, 4 octobre 1784
      inventaire après décès; L'Eveque, Margueritte; Grandchet, Charles-Raymon
    - Inventaire après décès de Jacques Franquiny Defeux, 5 octobre 1784
      inventaire après décès; Franquiny Defeux, Jacques
    - Contrat de mariage entre Louis François Chassagnot et Marie Catherine Vecht, 9 octobre 1784
      contrat de mariage; Chassagnot, Louis-François; Vecht, Marie-Catherine
    - Inventaire après décès de Pierre Philippes Tournier, 16 octobre 1784
      inventaire après décès; Tournier, Pierre-Philippes
    - Inventaire après décès de Roch Antoine Degland, 16 octobre 1784
      inventaire après décès; Degland, Roch-Antoine
    - Contrat de mariage entre François Marie François et Anne Dominique Douzel veuve de Roch Antoine Degland, 17 octobre 1784
      contrat de mariage; François, François-Marie; Dauzel, Anne-Dominique; Degland, Roch-Antoine
    - Testament de Louise Wagnier veuve de Jean Antoine Dubuisson, 22 octobre 1784
      testament; dépôt de pièces; Wagnier, Louise; Dubouisson, Jean-Antoine
    - Contrat de mariage entre Pierre Louis Augustin Brehier Delorme et Jeanne Elisabeth Bellu, 24 octobre 1784
      contrat de mariage; Brehier Delorme, Pierre-Louis-Augustin; Bellu, Jeanne-Elisabeth
    - Inventaire après décès de Marie Barbe Michel femme d'Albert Delinot, 25 octobre 1784
      inventaire après décès; Michel, Marie-Barbe; Delinot, Albert
    - Testament déposé de Marie Anne Catherine Evin veuve d'Etienne Legris, 4 novembre 1784
      testament; dépôt de pièces; Evin, Marie-Anne-Catherine; Legris, Etienne
    - Notoriété en rectification des noms de la dame veuve Legris, 4 novembre 1784
      notoriété; Legris (veuve)
    - Inventaire après décès de la dame veuve Legris, 4 novembre 1784
      inventaire après décès; Legris (veuve)
    - Contrat de mariage entre Jacques Charles Girard et Marie Margueritte Destort veuve de Jacque Chazeret, 5 novembre 1784
      contrat de mariage; Girard, Jacques-Charles; Destort, Marie-Margueritte; Chazeret, Jacques
    - Inventaire après décès de Louis Lebout et de Nicole Perrin sa femme, 11 novembre 1784
      inventaire après décès; Lebout, Louis; Perrin, Nicole
    - Inventaire après décès de Jeanne Catherine Thérèze Leduc, veuve de Louis Boulanger, 13 novembre 1784
      inventaire après décès; Leduc, Jeanne-Catherine-Thérèze; Boulanger, Louis
    - Contrat de mariage entre Charles Bertrand et Margueritte Baquet, 20 novembre 1784
      contrat de mariage; Bertrand, Charles; Baquet, Margueritte
    - Inventaire après décès de Pierre Bernard Courcité, 20 novembre 1784
      inventaire après décès; Courcite, Pierre-Bernard
    - Notoriété constatant les héritiers de Marie Françoise Dupuis, veuve de François Vandercruse, 20 novembre 1784
      notoriété; Dupuis, Marie-Françoise; Vandercruse, François
    - Contrat de mariage entre Guillaume Madeleine Delalande et Elisabeth Jarny Clairefontaine, 20 novembre 1784
      contrat de mariage; Delalande, Guillaume-Madeleine; Jarny Clairefontaine, Elisabeth
    - Notoriété justifiant de l'état de Charles Veislach, 22 novembre 1784
      notoriété; Veislach,Charles
    - Contrat de mariage entre François Larcher et Jeanne Cécile Plouvier, 22 novembre 1784
      contrat de mariage; Larcher, François; Plouvier, Jeanne-Cécile
    - Contrat de mariage entre Jacques Postel et Anne Marcellot, 23 novembre 1784
      contrat de mariage; Postel, Jacques; Marcelot, Anne
    - Notoriété concernant Monsieur le baron de Notilard, 24 novembre 1784
      notoriété; Notilard (monsieur le baron de)
    - Contrat de mariage entre Simon Dupré Lessieur et Françoise Catherine Durand, 26 novembre 1784
      contrat de mariage; Dupre Lessieur, Simon; Durand, Françoise-Catherine
    - Contrat de mariage entre Jean Louis Buzot et Marie Joseph, 27 novembre 1784
      contrat de mariage; Buzot, Jean-Louis; Joseph, Marie
    - Inventaire après décès de Jean Antoine Pichoz, 2 décembre 1784
      inventaire après décès; Pichoz, Jean-Antoine
    - Inventaire après décès de Marie Elisabeth Labbé femme Thierry, 3 décembre 1784
      inventaire après décès; Labbe, Marie-Elisabeth; Thierry (femme)
    - Inventaire après décès de Etienne Denois, 6 décembre 1784
      inventaire après décès; Denois, Etienne
    - Compte d'exécution testamentaire par Jacques Pierre Ducro à la succession de Marie Anne Catherine Evin veuve de Etienne Legris, 6 décembre 1784
      compte d'exécution testamentaire; Ducro, Jacques-Pierre; Evin, Marie-Anne-Catherine; Legris, Etienne (veuve)
    - Contrat de mariage entre Joseph de Regnouval (Regnonval) et Louise Margueritte Lefebvre Dufayet, 7 décembre 1784
      contrat de mariage; Regnouval, Joseph de; Lefebvre Dufayet, Louise Marguerite; Regnonval, Joseph de
    - Contrat de mariage entre Marc Antoine Roussel et Jeanne Félicité Brasseur, 7 décembre 1784
      contrat de mariage; Roussel, Marc-Antoine; Brasseur, Jeanne-Félicité
    - Notoriété après décès de Anne Marie Bercher, 11 décembre 1784
      notoriété; Bercher, Anne-Marie
    - Inventaire après décès de Marie Louise Laviere veuve de Jacques Lena, 13 décembre 1784
      inventaire après décès; Laviere, Marie-Louise; Lena, Jacques
    - Inventaire après décès de Louise Vagnier, veuve de Jean Antoine Dubuisson, 13 décembre 1784
      inventaire après décès; Vagnier, Louise; Dubuisson, Jean-Antoine
    - Contrat de mariage entre Jean Louis Boulogne et Marie Cadet, 13 décembre 1784
      contrat de mariage; Boulogne, Jean-Louis; Cadet, Marie
    - Notoriété concernant Marie Claude Victoire Antoinette Caillot, épouse de Jean Pierre Devaux, 14 décembre 1784
      notoriété; Caillot, Marie-Claude-Victoire-Antoinette; Devaux, Jean-Pierre
    - Inventaire après décès de Nicolas de La Halle et de Margueritte Chacun, sa femme, 23 décembre 1784
      inventaire après décès; La Halle, Nicolas de; Chacun, Margueritte
    - Contrat de mariage entre Didier Pierson et Julliene Prevost, veuve de Prix Maillard, 12 janvier 1785
      contrat de mariage; Pierson, Didier; Prevost, Julliene; Maillard, Prix
    - Contrat de mariage entre Noël Pierre Mauger et Louise Thérèze Dubois, veuve de Laurent Quilleboeuf, 17 janvier 1785
      contrat de mariage; Mauger, Noël-Pierre; Dubois, Louise-Thérèze; Quilleboeuf, Laurent
    - Inventaire après décès de Balthazar Brillo, 20 janvier 1785
      inventaire après décès; Brillo, Balthazar
    - Nnotoriété concernant Anne Eugénie Pauly, 23 janvier 1785
      notoriété; dépôt de pièces; Pauly, Anne-Eugénie
    - Acte de célébration de mariage déposé entre Michel Chicart et Marie Catherine Camel, 24 janvier 1785
      acte d'état civil; dépôt de pièces; Chicart, Michel; Camel, Marie-Catherine
    - Inventaire après décès du sieur Antoine Rousselot, 24 janvier 1785
      inventaire après décès; Rousselot, Antoine
    - Contrat de mariage entre Charles Benoist Crosnier et Marie Françoise Hebert, veuve de Julien Etienne, 24 janvier 1785
      contrat de mariage; Crosnier, Charles-Benoît; Hebert, Marie-Françoise; Etienne, Julien
    - Contrat de mariage entre Pierre Billiot et Marie Anne Catherine Viollet, 25 janvier 1785
      contrat de mariage; Billiot, Pierre; Viollet, Marie-Anne-Catherine
    - Acte de célébration de mariage déposé de Pierre Delarue et de Reine Généreuse Huart, 26 janvier 1785
      acte d'état civil; dépôt de pièces; Delarue, Pierre; Huart, Reine-Généreuse
    - Contrat de mariage entre Antoine François Charpentier et Marie Françoise Dumont, 30 janvier 1785
      contrat de mariage; Charpentier, Antoine-François; Dumont, Marie-Françoise
    - Contrat de mariage entre Jacques Nicolas Delacampagne et Louise Naudière, 30 janvier 1785
      contrat de mariage; Delacampagne, Jacques-Nicolas; Naudiere, Louise
    - Notoriété constatant les héritiers de Laurent Marc, 31 janvier 1785
      notoriété; Marc, Laurent
    - Testament de René Parain, 3 février 1785
      testament; Parain, René
    - Contrat de mariage entre François Lassé et Anne Guillaume, 5 février 1785
      contrat de mariage; Lasse, François; Guillaume, Anne
    - Contrat de mariage entre Christophe Laver et Jeanne Millerand, 5 février 1785
      contrat de mariage; Laver, Christophe; Millerand, Jeanne
    - Contrat de mariage entre Ignace Fabre et Catherine Adelaide Boutilleaux, 6 février 1785
      contrat de mariage; Fabre, Ignace; Boutilleaux, Catherine-Adélaide
    - Notoriété justifiant des héritiers de Catherine Riblet, veuve de Marie Antoine Morvillier, 6 février 1785
      notoriété; Riblet, Catherine; Morvillier, Marie-Antoine
    - Contrat de mariage entre Dominique Plaisant et Geneviève Gallet, 7 février 1785
      contrat de mariage; Plaisant, Dominique; Gallet, Geneviève
    - Dépôt du mortuaire de Marie Louise Vaquier, veuve Dubuisson, 11 février 1785
      acte d'état civil; dépôt de pièces; Vaquier, Marie-Louise; Dubuisson (veuve)
    - Testament de Henry Félix de Benault de Rocquemartine, 18 février 1785 - 22 février 1785
      testament; Benault de Rocquemartine, Henry-Félix de
    - Dépôt du mortuaire de Joseph Paul de Laugier de Beaucouse, 22 février 1785
      acte d'état civil; dépôt de pièces; Laugier de Beaucouse, Joseph-Paul de
    - Notoriété après le décès de René Bertrand, 22 février 1785
      notoriété; Bertrand, René
    - Contrat de mariage entre Charles François Simonnet et Marie Jeanne Lecoeur, 24 février 1785
      contrat de mariage; Simonnet, Charles-François; Lecoeur, Marie-Jeanne
    - Notoriété après le décès de Françoise Judas, veuve de Charles Bussiere, 24 février 1785
      notoriété; dépôt de pièces; Judas, Françoise; Bussiere, Charles
    - Inventaire après décès de Marie Louise Lejay, veuve Rousseau, 1er mars 1785
      inventaire après décès; Lejay, Marie-Louise; Rousseau (veuve)
    - Inventaire après décès de Catherine Legendre, femme Balmon, 1er mars 1785
      Voir aussi l'acte du 2 mars 1785.
      inventaire après décès; Legendre, Catherine; Balmon (femme)
    - Inventaire après décès de Laurent Bras, 5 mars 1785
      inventaire après décès; Bras, Laurent
    - Inventaire après décès de Marie Michelle Vincent, 12 mars 1785
      inventaire après décès; Vincent, Marie-Michelle
    - Contrat de mariage entre Jean François Joseph Beauvrin et Marie Ursule Revel, 14 mars 1785
      contrat de mariage; Beauvrin, Jean-François; Revel, Marie-Ursule
    - Notoriété en rectification des noms de son altesse sérénissime Philippe Joseph Antoine prince regnant de Salm Kyrbourge, 18 mars 1785
      notoriété; Salm Kyrbourge, Philippe-Antoine-Joseph (prince de)
    - Inventaire après décès de François Joseph Chavret, 22 mars 1785
      inventaire après décès; Chavret, François-Joseph
    - Dépôt du baptistaire de Bonnaventure Ange de Monthiers, 22 mars 1785
      acte d'état civil; dépôt de pièces; Monthiers, Bonnaventure-Ange (de)
    - Testament déposé et dépôt du mortuaire de Jean Baptiste Dufresne de Thimard, 28 mars 1785
      testament; dépôt de pièces; acte d'état civil; dépôt de pièces; Dufresne de Thimard, Jean-Baptiste
    - Recotement sur inventaire après décès de la veuve Lochard, 2 avril 1785
      inventaire après décès; Lochard (veuve)
    - Contrat de mariage entre François Joseph Sencé et Marie Elisabeth Lemoine, 3 avril 1785
      contrat de mariage; Sence, François-Joseph; Lemoine, Marie-Elisabeth
    - Inventaire après décès de Pierre Etienne Sorel, 5 avril 1785
      inventaire après décès; Sorel, Pierre-Etienne
    - Contrat de mariage entre Louis Augustin Sence et Marie Jeanne Doubledant, 6 avril 1785
      contrat de mariage; Sence, Louis-Augustin; Doubledant, Marie-Jeanne
    - Dépôt du mortuaire d'Anne Boussin, veuve de Louis Leveque, 8 avril 1785
      acte d'état civil; dépôt de pièces; Boussin, Anne; Leveque, Louis
    - Contrat de mariage entre Jacques de Lançon et Marie André Jean Baudequin, 8 avril 1785
      contrat de mariage; Lancon Jacques de; Baudequin, Marie-André-Jean
    - Inventaire après décès de Marie Catherine Simonet, 14 avril 1785
      inventaire après décès; Simonet, Marie-Catherine